Edison KASSIN

Développeur Full-stack

COORDONNÉES

E-mail: edison.kassin.etu@esmt.sn

Adresse: Médina Rue 37 angle 20, Dakar, Sénégal

Téléphone: +221761224884 **Lien:** linkedin.com/edison-kassin

OBJECTIF

Développeur web de plus de 2 années d'expériences dans le domaine du développement d'application. Créatif, proactif et rigoureux, je suis spécialisé dans la création de sites et d'applications dynamiques et novateurs correspondant aux demandes et aux critères des clients les plus exigeants. Organisé et polyvalent, je sais me charger de la gestion d'un projet de manière efficace tout en respectant les délais impartis. Je possède également de bonnes connaissances en SEO et en marketing.

EXPÉRIENCES

Dakar, Sénégal

2021 - Présent

Développeur Fullstack

Optimetriks

- · Maintenance et développement de l'application web FieldPro
- · Suivi en temps réel des résultats grâce à notre outil de visualisation Bl in-app.
- Prendre des décisions sur tech stack et travailler en étroite collaboration avec le reste de l'équipe afin d'améliorer constamment l'application.
- · Maintenir un code propre, testé et documenté, en suivant les meilleurs standards.

Dakar, Sénégal

2023 - Présent

Développeur Front End - Product Owner (FREELANCE)

Particulier

- Maintenance et développement d'application SCOOL-WI (application de gestion de note des étudiants).
- · Prendre des décisions sur la tech stack.
- · Maintenir le code propre et optimisé.
- · Coordonner l'équipe de travail et être en relation avec le client.

Dakar, Sénégal

Mar 2021 - Nov 2021

Reponsable Technique (FREELANCE)

HAVILA SN

- Superviser la mise en place de l'application mobile NOLIDO (application FINTECH de transfert d'argent).
- Prise de décisions importants sur la tech stack.

FORMATIONS

Dakar, Sénégal

Nov 2020 - Aoû 2021

Ingénieur de conception des Télécommunications, Architecte Réseaux Informatiques et

Ecole Supérieure Multinationale des Télécommunications

Dakar, Sénégal

Oct 2018 - Aoû 2019

Licence en Science de l'Ingénieur

Ecole Supérieure Multinationale des Télécommunications

LANGUES

Français

Natif

Anglais

Compétence professionnelle limitée

COMPÉTENCES

React JS / React Native / Redux
TypeScript
Jest/ React Testing Librairy
Capacité à résoudre les problèmes
Motivé, réactif et dynamique

Facile capacité d'adaptation

JavaScript / Node JS

PostgreSQL / MongoDB / MySQL / NoSQL
Intégration API

Pratique de la Méthode Agile / Scrum

Rigueur et attention aux détails

ACCOMPLISSEMENTS

HOKEDO, une application web qui permet de trouver des GP dans le cadre d'un projet académique **ZICO**, une application de signalement de corruption dans le cadre du Hackathon Coding4Integrity **WHOLESALES APP**, une application web pour aider la société WHOLESALES SARL une société d'imports et exports de produits de la Chine vers le Sénégal à gérer ses prospects et les commandes

CERTIFICATIONS & ATTESTATIONS

- Attestation de participation (Hackathon Coding4Integrity)
- Certification (Scrum Fundamentals Certified)
- Certification (Understanding Tech In Business)